【裁判字號】    89,易緝,134
【裁判日期】    890505
【裁判案由】    竊盜
【裁判全文】
台灣台中地方法院刑事判決                        八十九年度易緝字第一三四號
    公  訴  人  臺灣臺中地方法院檢察署檢察官
    被      告  乙○○
右列被告因竊盜案件，經檢察官提起公訴（八十二年度偵字第九０九九號），本院判
決如左:
    主    文
乙○○竊盜，處有期徒刑貳月，緩刑肆年。
    事    實
一、乙○○基於意圖為自己不法所有之犯意，於民國（下同）八十一年十月五日晚上
    七時許，在台中市○○路○段三六０號前，竊取甲○○所有車牌號碼000－0
    000號三陽牌重型機車一輛（價值約新台幣一萬元），得手後留供己用，嗣於
    八十二年五月九日下午六時許，乙○○騎乘上開機車，行經台中縣大里鄉（現升
    格為大里市○○○路與仁化路口，為警查獲，始查知上情。
二、案經台中縣警察局霧峰分局移送臺灣臺中地方法院檢察署檢察官偵查起訴，經本
    院於八十二年八月二十三日發佈通緝，於八十九年二月十六日為台北市政府警察
    局大同分局緝獲。
    理    由
一、訊據被告乙○○對於八十二年五月九日下午六時許，騎乘車牌號碼000－00
    00號三陽牌重型機車，行經台中縣大里鄉○○路與仁化路口，為警查獲之情，
    固不否認，惟矢口否認有何竊盜犯行，辯稱：我是冤枉的，因我是向別人借去送
    小孩看病的，那個人是在黃昏市場擺水果攤販的，後來我帶警員去找時，卻找不
    到人了云云。經查，
  (一)本件被告於警訊時供述：「該重型機車不是我所有，是我昨日(八)日下午十三時許
    ，在大里鄉○○路黃昏市場向一位賣水果販借的，我與車主不認識。」、「我認
    得該水果販的長像，不知道他的姓名與住址，因為我常常至黃昏市場向該名水果
    販買水果而認識，因要接送小孩至保姆處方便，便向該水果販借該車，我不知道
    該部是失竊車輛。」等語，嗣於偵查中供述：「向別人借的，八十二年五月八日
    下午向一名水果販借的，借機車是去接送小孩，但我帶警方未找到那人。」等語
    ，再於本院審理時供述：「不是這樣，我當時小孩生病，我向對面賣水果攤借騎
    機車，我不知車有問題，當天因搶黃燈為警攔下，才知道該車係贓車。、「我只
    知他在賣水果，不知他真實姓名，後來我去找他都找不到人，後來我搬到台中王
    朝大樓也忘了這件事。」等語。如是，被告於八十二年五月八日下午一時許，若
    真係向他人借用機車，而其目的係在接送小孩至保姆或看病而已，竟不立即在借
    用完畢後予以歸還，仍自行騎用至翌日下午六時許，始為警查獲，況且被告就
    借用之目的，究係接送小孩至保姆，抑或是小孩生病帶小孩看病，亦前後不一致
    ，矧被告於為查獲後，隨即帶同警方至其所指之黃昏市場找該水果攤販，則以被
    告所供述「我常常至黃昏市場向該名水果販買水果」之情，則為何未能尋獲該水
    果攤販，均與常情有違而不實在。
  (二)此外右揭車牌號碼000－0000號三陽牌重型機車，係被害人甲○○於八十
    一年十月五日晚上七時許，在台中市○○路○段三六０號前失竊之情，並據甲○
    ○於警訊時指訴明確，並有贓物認領收據一紙附卷可稽。
  (三)綜上，被告前開所辯，無非係圖卸責之詞，委無足採。事證明確，被告右揭犯行
    ，洵堪認定。
二、核被告所為，係犯刑法第三百二十條第一項之竊盜罪。爰審酌被告並無不良素行
    ，竟因一時貪念，竟竊取他人機車供己使用，造成他人不便，且助長社會盜贓之
    風氣，惟念其犯後尚能坦承部分犯行，態度良好，及所竊取財物價值，並已由被
    害人具狀領回等一切情狀，量處如主所示之刑，以資懲儆。查被告未曾受有期徒
    刑以上刑之宣告，此有臺灣台中地方法院檢察署刑案資料查註紀錄表附卷可查，
    因一時失慮，偶罹刑典，經此刑之宣告後，應知警惕而無再犯之虞，本院因認暫
    不執行其刑為當，予以宣告緩刑四年，以啟自新。
據上論斷，應依刑事訴訟法第二百九十九條第一項前段，刑法第三百二十條第一項、
第七十四條第一款，罰金罰鍰提高標準條例第一條前段，判決如主文。
中      華      民      國    八十九    年      五      月      五      日
                                臺灣臺中地方法院刑事第四庭
                                    法  官   顏 世 傑
右正本證明與原本無異。
如不服本判決，應於判決送達後十日內，向本院提出上訴狀。
                                    書記官
中      華      民      國    八十九    年      五      月      八      日
附錄本案論罪科刑法條：
刑法第三百二十條第一項：
  意圖為自己或第三人不法之所有，而竊取他人之動產者，為竊盜罪，處五年以下有
  期徒刑、拘役或五百元以下罰金。


司法院資訊處製作；財團法人民間司法改革基金會備份。
